臺灣臺中地方法院刑事判決
111年度簡上字第313號
上  訴  人  臺灣臺中地方檢察署檢察官
被      告  王威權



選任辯護人  陳柏涵律師
上列上訴人因被告竊盜案件，不服本院於民國111年5月31日所為
111年度中簡字第1122號第一審刑事簡易判決（聲請簡易判決處
刑案號：111年度速偵字第2162號），提起上訴，本院管轄之第
二審合議庭判決如下：    
    主      文
原判決關於刑及沒收部分均撤銷。
前開刑之撤銷部分，王威權經原判決認定犯竊盜罪，處拘役貳拾
日，如易科罰金，以新臺幣壹仟元折算壹日。
    事實及理由
一、按上訴得明示僅就判決之刑、沒收或保安處分一部為之；第
    1項之上訴，準用第3編第1章及第2章除第361條外之規定，
    刑事訴訟法第348條第3項、第455條之1第3項分別定有明文
    。查本案上訴人僅以被告尚未賠償告訴人之損失，被告仍保
    有部分犯罪所得，原審所諭知之刑科及沒收不能充份評價被
    告之犯行，提起上訴（詳如下述），故本院逕引用經原審認
    定之事實及論罪為基礎，僅就上揭上訴部分進行審理，合先
    敘明。
二、檢察官上訴意旨略以：本件被告雖承認犯行，然迄今仍未賠
    償告訴人之損失，難認其犯後態度良好。衡酌被告犯罪之情
    節及犯後態度等情，原審判決僅從輕判處被告拘役30日，尚
    嫌量刑過輕而未能收教化之功，難認已與被告之犯罪情狀及
    所生損害達到衡平，實難收懲儆之效，是原審判決量處之刑
    未符社會期待，而有違背量刑內部界限之違背法令，故依循
    告訴人之請求提起上訴等語。
三、撤銷原判決關於刑及沒收部分之理由：
  ㈠按刑罰之量定，雖屬法院自由裁量之職權行使，然按刑事審
    判旨在實現刑罰權之分配的正義，故法院對有罪被告之科刑
    ，應符合罪刑相當之原則，使輕重得宜，罰當其罪，以契合
    社會之法律感情，此所以刑法第57條明定科刑時應審酌一切
    情狀，尤應注意該條所列10款事項以為科刑輕重之標準，俾
    使法院就個案之量刑，能斟酌至當。
  ㈡經查，被告所竊得之現金4,230元部分，其中3,100元已於偵
    查中發還告訴人，尚未發還之部分，業經被告與告訴人於11
    1年8月19日達成和解並已給付完畢，告訴人同意原諒被告等
    情，有和解書在卷可按（見本院簡上卷第69頁），堪認告訴
    人所受損害已依原有財產秩序獲得填補，此涉及被告犯罪所
    生損害、犯後態度等量刑事項之審酌量定，原審所斟酌刑法
    第57條各款事由之量刑基礎已有變動，原審判決時未及於審
    酌上情，就被告所犯竊盜罪，量處拘役30日，稍嫌過重，而
    有違罪刑相當之原則。另按供犯罪所用、犯罪預備之物或犯
    罪所生之物，屬於犯罪行為人者，得沒收之；犯罪所得已實
    際合法發還被害人者，不予宣告沒收或追徵，刑法第38條第
    2項本文、38條之1第5項分別定有明文。查被告犯罪時所使
    用之鑰匙1支，僅於111年5月8日第一次警詢時陳稱為自己所
    有等語（見臺灣臺中地方檢察署111年度偵字第2162號卷【
    下稱2162卷】第33頁），其後於警詢、偵訊及本院審理時均
    稱該鑰匙為其在路旁撿拾者等語（見2162卷第36、107頁，
    本院簡上卷第109頁），則該扣案之鑰匙1支，是否為被告所
    有，尚屬有疑，卷內亦無證據足證該鑰匙係被告所有之物，
    自無從依法宣告沒收。另本案告訴人所受損害已獲填補乙節
    ，業如前述，被告之犯罪所得已實際合法發還告訴人而未有
    留存，自無庸再對被告之犯罪所得為沒收之諭知，原判決未
    及審酌上開情事，自無可維持，應由本院將原判決關於科刑
    部分予以撤銷改判，關於沒收部分均予以撤銷，以臻妥適。
  ㈢爰審酌被告於本院審理中自陳之智識程度、工作經驗、家庭
    生活經濟狀況（見本院簡上卷第110頁）；其於犯罪後坦承
    犯行之犯後態度，本案犯罪之動機、目的、手段、情節、竊
    取之財物價值，現已與告訴人達成和解並賠償損害，取得告
    訴人之原諒等一切情狀，量處如主文所示之刑，併諭知易科
    罰金之折算標準。
四、不予宣告緩刑之說明：至於上揭和解書第一、㈡雖載明：乙
    方（即告訴人）同意原諒甲方（即被告），不追究甲方之責
    任，並均同意法院適法對甲方從輕量刑；若甲方符合緩刑之
    要件，乙方亦同意法院適法給予甲方緩刑之宣告等文字。惟
    查，被告已40餘歲，非初出社會之人，難認有何智慮未周、
    涉世未深之情，且其除本案之外，尚有其他竊盜案件，經臺
    灣臺中地方檢察署檢察官聲請本院以簡易判決處刑或仍在偵
    查中等情，有被告臺灣高等法院被告前案紀錄表在卷可稽（
    見本院簡上卷第33頁），本院考量本案並非被告唯一犯下之
    竊盜案件，況本院已就被告之科刑部分撤銷改判如主文所示
    ，已就被告本案犯行罪質充份評價。本院審酌上情，認仍有
    藉由透過刑罰之執行，有效處罰及教化被告之必要，故其所
    受刑之宣告，並無以暫不執行為適當之情形，附此述明。
據上論斷，應依刑事訴訟法第455條之1第1項、第3項、第369條
第1項前段、第373條、第364條、第299條第1項前段，判決如主
文。
本案經檢察官鄭仙杏聲請以簡易判決處刑及提起上訴，檢察官王
宜璇到庭執行職務。
中　　華　　民　　國　　111 　年　　10　　月　　27　　日
                  刑事第十七庭  審判長法  官  林依蓉
                                      法  官  呂超群
                                      法  官  郭韶旻
以上正本證明與原本無異。
不得上訴。
　　　　　　　　　　　　　　　　　　　書記官  張峻偉
中　　華　　民　　國　　111 　年　　10　　月　　28　　日